【裁判字號】    92,易,2670
【裁判日期】    921111
【裁判案由】    賭博
【裁判全文】
臺灣板橋地方法院刑事判決                        九十二年度易字第二六七號
    公  訴  人  臺灣板橋地方法院檢察署檢察官
    被      告  甲○○
右列被告因賭博案件，經檢察官提起公訴（九十二年度偵字第一二九五五號），本院
第一審合議庭裁定適用簡式審判程序，判決如左：
    主  文
甲○○連續意圖營利，供給賭博場所，處有期徒刑參月，如易科罰金，以參佰元折算
壹日。扣案之四色牌壹佰柒拾副、監視器壹個、電視螢幕壹臺及抽頭金新臺幣壹仟伍
佰元，均沒收之。
    事  實
一、甲○○意圖營利，並基於供給賭博場所賭博財物之概括犯意，自民國（下同）九
    十二年五月二日起至同七月二日止，提供其向不知情之汪榮昌所承租坐落於臺北
    縣三重市○○○路一八九巷一號二樓房屋為賭博場所，並以其所有之四色牌供賭
    客賭博財物，甲○○則中抽取每副牌新臺幣（下同）一百元之抽頭金。迨至九十
    二年七月二日晚間六時三十分許，適有在場賭玩四色牌之賭客葉俊宏、乙○○、
    高進章、曾蔡玉琴、李列，與把玩麻將之黃繩偉、林文賓、黃美玲、陳春成（賭
    客部分已由臺北縣政府警察局三重分局另依社會秩序維護法處理，公訴人起訴甲
    ○○就麻將牌抽頭部分，由本院不另為無罪諭知），為警當場查獲，並扣得甲○
    ○所有供犯罪所用之四色牌一百七十副、監視器一個、電視螢幕一臺及犯罪所得
    之抽頭金一千五百元，及與本案無涉之之麻將牌一副、骰子三個、契約書一本。
二、案經臺北縣政府警察局三重分局報請臺灣板橋地方法院檢察署檢察官偵查起訴。
    經本院訊問後，甲○○就被訴事實為有罪之陳述，並聽取當事人意見後，裁定進
    行簡式審判程序。
    理  由
一、右揭提供賭博場所，供人賭博四色牌，並抽取抽頭金之犯罪行為，迭據被告甲○
    ○於警詢、檢察官訊問及本院調查審理時坦承不諱，核與現場賭博四色牌之證人
    葉俊宏、乙○○、高進章、曾蔡玉琴、李列於警詢及證人葉俊宏、高進章、曾蔡
    玉琴於檢察官訊問時所為被告提供場賭博抽頭之證言相符，復有現場草圖一份、
    現場照片六幀與扣案之四色牌一百七十副、監視器一個、電視螢幕一臺與抽頭金
    一千五百元可證，是被告前開不利於己之自白，應與事實相符。事證明確，被告
    犯行洵堪認定。
二、按被告甲○○提供租屋、賭博四色牌工具，供人賭博財物，並從中抽頭，核其所
    為，係犯刑法第二百六十八條前段之意圖營利供給賭博場所罪。其先後多次犯行
    ，時間緊接，所犯係構成要件相同之罪，顯係基於概括犯意反覆為之，應論以連
    續犯之裁判上一罪，並加重其刑。爰審酌被告犯罪動機、目的、手段、犯罪期間
    約二個月、抽頭賭博對社會風氣造成不良影響，及其犯罪後坦承犯行、態度良好
    等一切情狀，認公訴人具體求刑有期徒刑三月為適當，而量處如主文所示之刑，
    並諭知易科罰金之折算標準。扣案之四色牌一百七十副、監視器一個、電視螢幕
    一臺，為被告所有供犯本件賭博罪所用之物；扣案之抽頭金一千五百元為被告犯
    本罪所得之物，爰依刑法第三十八條第一項第二款、第三款之規定沒收之。
三、不另為無罪諭知部分：
（一）、公訴意旨另以：被告甲○○意圖營利，基於概括犯意，自九十二年五月二日
        起，提供其向不知情之汪榮昌所承租，坐落臺北縣三重市○○○路一八九巷
        一號二樓房屋為賭博場所，並以麻將牌、骰子為賭具，供人賭博財物。約定
        抽頭方法為麻將牌每四圈抽頭二百元，迨於九十二年七月二日晚間六時三十
        分許，適有賭客黃繩偉、林文賓、黃美玲、陳春成等人以麻將牌賭博財物，
        為警當場查獲，並扣得麻將牌一副、骰子三個，因認被告涉刑法第二百六十
        八條前段之意圖營利供給賭博場所罪嫌云云。
（二）、按犯罪事實應依證據認定之，無證據不得認定其犯罪事實；又不能證明被告
        犯罪者，應諭知無罪之判決；刑事訴訟法第一百五十四條第二項、第三百零
        一條第一項分別定有明文。又犯罪事實之認定，應憑真實之證據，倘證據是
        否真實尚欠明確，自難以擬制推測之方法，為其判斷之基礎；而認定犯罪事
        實之證據係指足以認定被告確有犯罪行為之積極證據而言，該項證據自須適
        合於被告犯罪事實之認定，始得採為斷罪資料，最高法院五十三年著有臺上
        字第六五六號、二十九年上字第三一０五號判例。且刑事訴訟上證明之資料
        ，無論其為直接或間接證據，均須達於通常一般之人均不致有所懷疑，而得
        確信其為真實之程度，始得據為有罪之認定，若其關於被告是否犯罪之證明
        未能達此程度，而有合理懷疑之存在，致使無從形成有罪之確信，根據「罪
        證有疑，利於被告」之證據法則，即不得遽為不利被告之認定，亦有最高法
        院七十六年度臺上字第四九八六號判例可稽。其以情況證據（即間接證據）
        斷罪時，尤須基於該證據在直接關係上所可證明之他項情況事實，本乎推理
        作用足以確證被告有罪，方為合法，不得徒憑主觀上之推想，將一般經驗上
        有利被告之其他合理情況逕予排除，此觀諸最高法院三十二年上字第六十七
        號判例意旨亦甚彰明。
（三）、訊據被告甲○○固坦承證人黃繩偉、林文賓、黃美玲、陳春成在場賭玩麻將
        牌，惟矢口否認有何抽頭營利之犯行，辯稱：渠未向賭玩麻將之人抽取抽頭
        金等語。經查：
    １、被告及證人黃繩偉、林文賓、黃美玲、陳春成於警詢或檢察官訊問時，均供
        認證人黃繩偉、林文賓、黃美玲、陳春成四人在場賭玩麻將，且有扣案之麻
        將一副、骰子三個可證，足認被告確有提供場所、賭具供證人黃繩偉、林文
        賓、黃美玲、陳春成在場賭博麻將。
    ２、被告雖於警詢及檢察官初訊時坦承：麻將每四圈抽頭二百元云云（詳參偵查
        卷第八頁九十二年七月二日警詢筆錄、第三十七頁九十二年七月三日訊問筆
        錄），惟與證人黃繩偉、林文賓、黃美玲、陳春成於警詢時證言：每一千元
        抽頭二百元一情不符（詳參偵查卷第十二頁、第十三頁、第十五頁、第十六
        頁九十二年七月二日警詢筆錄）。況被告於檢察官嗣後偵訊時即改稱：麻將
        沒有抽頭（詳參偵查卷第四十三頁九十二年七月十八日訊問筆錄）；而證人
        陳春成於檢察官訊問時證稱：是伊四人決定四圈玩完抽二百元，當作吃飯、
        吃飲料的錢；證人林文賓亦證言：「．．．我們當時有說玩一玩，拿一、二
        百元貼一貼、吃一吃」（詳參偵查卷第四十六頁、第四十七頁九十二年七月
        二十八日訊問筆錄）。因此，公訴人起訴此部分所憑之被告自白與證人黃繩
        偉、林文賓、黃美玲、陳春成等之證言，互有出入，縱使被告曾於警詢及檢
        察官訊問時坦承抽頭營利，惟尚乏積極證據可為補強證據，自難據被告自白
        逕為被告有罪之判決。因公訴人認被告所犯此部分犯行，與前揭有罪部分，
        具有連續犯之裁判上一罪關係，故本院就此部分，不另為無罪之諭知，附此
        敘明。
據上論斷，應依刑事訴訟法第二百七十三條之一第一項、第二百九十九條第一項前段
、刑法第五十六條、第二百六十八條前段、第四十一條第一項前段、第三十八條第一
項第二款、第三款，罰金罰鍰提高標準條例第一條前段、第二條判決如主文。
本案經檢察官陳銘祥到庭執行職務
中      華      民國      九十二      年      十一    月  十一    日
                                  臺灣板橋地方法院刑事第一庭
                                          法  官  高  玉  舜
右正本證明與原本無異。
如不服本判決，應於判決送達後十日內，向本院提出上訴狀。
                                          書記官  田  世  杰
中      華      民      國      九十二      年      十一    月  十二    日
附錄本案論罪科刑法條全文：
中華民國刑法第二百六十八條 (圖利供給賭場或聚眾賭博罪)
意圖營利，供給賭博場所或聚眾賭博者，處三年以下有期徒刑，得併科三千元以下罰
金。


司法院資訊處製作；財團法人民間司法改革基金會備份。
